---
title: "Proyecto"
author: "Jean Poul Casillas Anduiza"
date: "14/12/2020"
output: pdf_document
---

```{r setup, echo=FALSE}
library(datos)
library(ggplot2)
library(dplyr)
library(gmodels) # Herramientas para evaluar árbol de decisión
library('C50') # Genera el árbol de decisión
setwd("~")
```

# Proyecto Klustera

Se resolveran las 5 preguntas establecidas durante el transcurso del presente curso.
Se describira cada pregunta y se agrega la respuesta correspondiente asi como la grafica en aquellas que se pueda grafixar.

## 1) ¿Cuál es la sucursal que recibe mas conexiones?
Agrupar: branch_office
Colapsar: suma de conexiones por sucursal

```{r, echo=FALSE}
pregunta1 <- summarise(group_by(e, branch_office), total = sum(tiempodeses))
gr <- ggplot(pregunta1, aes(x=branch_office, y=total)) +
  geom_bar(stat = "identity") +
  geom_text(aes(label=round(total, 2)),vjust=-1) +
  labs(title="Tiempo de sesion",  x="Oficina", y="Tiempo")
  labs(title="Tiempo de conexion",  x="Oficina", y="Tiempo")
  
fig <- plot_ly(pregunta1, labels = ~branch_office, values = ~total, type = 'pie')
fig <- fig %>% layout(title = 'Tiempo de conexion por sucursal',
                      xaxis = list(showgrid = FALSE, zeroline = FALSE, showticklabels = FALSE),
                      yaxis = list(showgrid = FALSE, zeroline = FALSE, showticklabels = FALSE))
fig
```

## 2) ¿Qué día de las semana tenemos mas visitantes?
Filtrar: visitor = true
Agrupar: day_of_week
Colapsar: Suma de visitantes por día
```{r, echo=FALSE}
pregunta2 <- filter(e,visitor==TRUE)%>%group_by(day_of_week_tz)%>%count(visitor=TRUE)
gr <- ggplot(pregunta2, aes(x=day_of_week_tz, y=n)) +
  geom_bar(stat = "identity") +
  geom_text(aes(label=round(n, 2)),vjust=-1) +
  labs(title="Tiempo de conexion",  x="Dia de la semana", y="Tiempo")

ggsave(paste(dir2, "pregunta2.png", sep="/"), plot=gr, width=20, height=12)

```

## 3) ¿Cuál es el tiempo promedio de conexión de un visitante?
Filtrar: visitor = true
Colapsar: Promedio de tiempo de conexión

```{r,echo=FALSE}
visitantes <- filter(e,visitor==TRUE)
#pregunta3#
pregunta3 <- mean(visitantes$tiempodeses) / 60 / 60
pregunta3
```

## 4) ¿Cuantas persona por mes han realizado visitas?
filtrar: visitors = true
agrupar: por mes
colapsar: conteo
``` {r,echo=FALSE}
pregunta4 <- group_by(visitantes,month_tz)%>%count(month_tz)
gr <- ggplot(pregunta4, aes(x=month_tz, y=n)) +
  geom_bar(stat = "identity") +
  geom_text(aes(label=round(n, 2)),vjust=-1) +
  labs(title="Tiempo de conexion",  x="Mes", y="Tiempo")

ggsave(paste(dir2, "pregunta4.png", sep="/"), plot=gr, width=20, height=12)
```

## 5) ¿A qué hora se registran más visitantes?
Filtrar: Obtener los registros por hora (hour_tz)
Agrupar: Visitantes y no visitantes (visitor)
Colapsar: Contar cuantos registros hay en cada grupo (count)
Se compara cuantos registros de visitantes hay en cada hora.

```{r, echo=FALSE }
pregunta5 <- group_by(visitantes,hour_tz)%>%
count(hour_tz)
gr <- ggplot(pregunta5, aes(x=hour_tz, y=n)) +
  geom_bar(stat = "identity") +
  geom_text(aes(label=round(n, 2)),vjust=-1) +
  labs(title="Tiempo de conexion",  x="Horas", y="Tiempo")

ggsave(paste(dir2, "pregunta5.png", sep="/"), plot=gr, width=20, height=12)
```

## Decision Trees

Cargamos los datos de la base de klustera (e.csv), generamos e larbol de desición y el modelo resultante

``` {r, echo=FALSE}
wbcd <- read.csv(paste(dir1, "klustera/e.csv", sep="/"), stringsAsFactors = FALSE)
wbcd <- wbcd[-1]
table(wbcd$day_tz)
set.seed(123)
index <- sample(1:nrow(wbcd), nfilas) # 80%
wbcd_train <- wbcd[index, -1] # Obtener solo las muestras
wbcd_test <- wbcd[-index, -1] # Todo menos las muestras
wbcd_model <- C5.0(wbcd_train, wbcd_train_labels)
wbcd_pred <- predict(wbcd_model, wbcd_test)

CrossTable(wbcd_test_labels, wbcd_pred,
           prop.chisq = FALSE, prop.c = FALSE, prop.r = FALSE)
```